# 关于大型设备如何在工程进度中确认收入的问题

提问人：liu42644268 时间：2020-05-29 12:33:06
A公司为提供环保技术及工程安装、调试服务的公司，为客户提供从废料处理环保方案设计到设备采购安装调试的成套服务，销售合同一般分为技术服务合同及设备采购合同（其中设备金额占整体项目销售金额重大）。
问题：
1 、上述合同其实在本质上按照新收入准则是否应当认为是一项单项履约义务（满足不可单独区分的条件：该商品与合同中承诺的其他商品具有高度关联性）
2 、如果确认为单项履约义务：
（ 1 ）当客户历史上违约情况较少的情况下（小于1%），由于相关产品具有高度定制化，是否应当认定为在一段时间确认收入（满足一段时间确认的条件：企业履约过程中所产出的商品具有不可替代用途，且该企业在整个合同期间内有权就累计至今已完成的履约部分收取款项）；同时，由于设备金额较为重大，直接按照成本发生进度可能在设备到货时确认的收入比例会与实际工程及设计进度不匹配，是否应当结合设计及安装、调试的总体工程完工比例来考虑确认收入呢，但是这种方式，是否存在较大的主观判断性呢。
（ 2 ）当客户历史上违约情况较多，且最近一期期末存在大额已到期但无法收回的工程款时，是否应当认为其未满足“该企业在整个合同期间内有权就累计至今已完成的履约部分收取款项”的相关条款，而应在某一时点确认收入呢。

回答人：chenyiwei
1 、可以这样理解。首先这两项合同应当合并；其次针对合并后的合同，识别出一个整体的单项履约义务。
2 、由于客户可以控制在建中的商品，故可以认为是的一段时间内履约，但对于外购设备，如果属于通用设备的，则应采用“调整投入法”计量其履约进度（参考新收入准则应用指南的【例 21 】中的电梯例子）
另外要注意：从逻辑上考虑，历史上客户的违约情况所影响的是新收入准则第五条中关于合同是否成立的判断，即“企业因向客户转让商品而有权取得的对价很可能收回”这一条件是否满足，而不会影响到履约义务是在一个时点还是一段时间内履行的判断。